【裁判字號】    98,易,2421
【裁判日期】    980930
【裁判案由】    家暴傷害
【裁判全文】
臺灣板橋地方法院刑事判決              98年度易字第2421號
聲  請  人  臺灣板橋地方法院檢察署檢察官
被      告  甲○○
上列被告因傷害案件，經檢察官聲請簡易判決處刑（98年度偵字
第17169 號），本院受理後（原案號：98年度簡字第7095號）認
不宜以簡易程序而改以通常程序審理，判決如下：
    主  文
本件公訴不受理。
    理  由
一、聲請簡易判決處刑意旨略稱：被告甲○○與告訴人乙○○係
    夫妻關係，2 人為家庭暴力防治法第3 條第1 款所定之家庭
    成員。被告甲○○與告訴人乙○○於民國98年5 月3 日21時
    21 分 許，在臺北縣板橋市○○街14號「甜田卡拉OK」店飲
    酒後，被告甲○○因細故與店內老闆娘發生口角爭執，告訴
    人乙○○見狀為恐雙方發生衝突，即將被告甲○○拉出店外
    ，詎被告甲○○竟基於傷害他人身體之犯意，將告訴人乙○
    ○壓倒在地，徒手毆打告訴人乙○○身體多處，告訴人乙○
    ○因而受有頭皮腫、右枕正約2 ×2 公分瘀腫、右上眼臉瘀
    腫約2 ×1 公分、胸部左側擦傷約5 ×3 公分、右手瘀腫約
    3 ×2 公分、左肘擦傷約1 ×1 公分、左手背紅班約1 ×1
    公分、右腳背擦傷0.5 ×0.1 公分、左第二趾擦傷0.5 ×
    0.1 公分等傷害。因認被告涉犯刑法第277 條第1 項之傷害
    罪嫌等語。
二、按告訴乃論之罪，告訴人於第一審辯論終結前得撤回其告訴
    ；又告訴經撤回者，應諭知不受理之判決，且該判決得不經
    言詞辯論，刑事訴訟法第238 條第1 項、第303 條第3 款及
    第307條分別定有明文。
三、本件告訴人乙○○告訴被告甲○○傷害案件，聲請簡易判決
    處刑書認被告係觸犯刑法第277 條第1 項之傷害罪嫌，而依
    同法第287 條前段之規定，須告訴乃論。茲據告訴人具狀撤
    回告訴乙節，此有刑事撤回告訴狀1 紙在卷可證。則揆諸首
    開法條及說明，本件爰不經言詞辯論，逕為諭知不受理之判
    決。
四、又檢察官聲請簡易判決處刑，而法院於審理後，認應為不受
    理判決之諭知者，應適用通常程序審判之，刑事訴訟法第
    452 條、第451 條之1 第4 項第3 款分別定有明文。本件檢
    察官雖聲請簡易判決處刑，惟本院認因告訴人等撤回告訴，
    依法應諭知不受理之判決，故依照上開法條及說明，改依通
    常程序審判，併此敘明。
據上論斷，應依刑事訴訟法第452 條、第303 條第3 款、第307
條，判決如主文。
中    華    民    國    98    年    9     月    30    日
                  刑事第二十二庭    法  官  侯  志  融
以上正本證明與原本無異。
如不服本判決應於送達後10日內向本院提出上訴狀。
                                    書記官  林  伶  芳
中    華    民    國    98    年    9     月    30    日


司法院資訊處製作；財團法人民間司法改革基金會備份。
